【裁判字號】    88,訴,2113
【裁判日期】    890128
【裁判案由】    偽造文書
【裁判全文】
臺灣高雄地方法院刑事判決                        八十八年度訴字第二一一三號
    公  訴  人  臺灣高雄地方法院檢察署檢察官
    被      告  乙○○
右列被告因偽造文書案件，經檢察官聲請簡易判決處刑（八十八年度偵字第一五六二
六號），本院岡山簡易庭認不宜以簡易判決處刑，移由本院依通常程序審理，本院判
決如左：
    主  文
乙○○行使偽造私文書，足以生損害於公眾及他人，處拘役肆拾日，緩刑貳年。
內政部警政署國道公路警察局公警局字（八十四）第Ｎ00000000號之舉發違
反道路交通管理事件通知單上偽造之「甲○○」署押壹枚沒收。
    事  實
一、乙○○於民國八十八年六月二十二日九時三十分許，駕駛車號ＶＬ－二三０五號
    自小客車，行經國道一號三五二公里南向處，因違規無照駕駛且前開自小客車因
    缺水而導致故障乃暫停於路肩，遭交通警察盤查，詎乙○○為脫免被開告發單處
    罰，竟冒用其弟甲○○名義，在公警局字（八十四）第Ｎ00000000號舉
    發違反道路交通管理事件通知單之被通知人收執聯中，偽造甲○○名義簽名署押
    ，以示業收受該告發通知單，再交還取締之交通警察，足生損害於甲○○及道路
    交通管理之正確性。
二、案經內政部警政署國道公路警察局第五警察隊報請臺灣高雄地方法院檢察署檢察
    官偵查聲請簡易判決處刑。
    理  由
一、右揭事實業據被告乙○○坦承不諱，並有前開舉發違反道路交通管理事件通知單
    一紙在卷可稽，應認被告自白與事實相符，事證明確，被告犯行足堪認定。
二、按在舉發違反道路交通管理事件通知單之被通知人收執聯內簽署姓名，係表示收
    到該通知單之意，其復交回警員處理，顯係對該文書內容有所主張。是核被告所
    為，係犯刑法第二百十六條、第二百十條之行使偽造私文書，足以生損害於公眾
    及他人罪。被告偽造署押為偽造私文書之階段行為，不另論罪；又偽造之低度行
    為應為行使之高度行為所吸收，應論以行使偽造私文書罪。審酌被告係圖違規遭
    舉發免於罰鍰之私念，而假冒其弟甲○○之身分資料而偽簽其姓名於舉發違反道
    路交通管理事件通知單上，致侵害其弟之權益及道路交通管理之正確性，然念其
    僅為一次犯行，且能坦承犯行，犯後態度良好等一切情狀，酌情量處如主文所示
    之刑，以示儆懲。又被告前未曾受有期徒刑以上刑之宣告，有本院被告全國前案
    紀錄表及臺灣高雄地方法院檢察署刑案資料查註紀錄表可按，其因一時失慮，偶
    罹刑典，事後已坦承犯行，深具悔意，經此刑之宣告後，應知警惕而無再犯之虞
    ，本院因認上開宣告之刑以暫不執行為適當，爰宣告緩刑二年，用啟自新。而被
    告偽造「甲○○」之署押於舉發違反道路交通管理事件通知單，據以作成表示曾
    收到該通知單之私文書，雖係供犯罪所用之物，惟該通知單業經被告交回承辦警
    員依法留存歸檔，已非被告所有之物，故不併予宣告沒收。惟按署押為文書之一
    部分，偽造署押之行為雖應吸收於偽造文書之行為，無須另行論罪，然若未將偽
    造之文書沒收者，仍應依刑法第二百十九條將偽造之署押沒收（最高法院二十七
    年上字第二五九七號判例意旨參照）。是被告偽造前開「甲○○」之署押於舉發
    違反道路交通管理事件通知單上「甲○○」之署押一枚，不問屬於犯人與否，應
    依刑法第二百十九條規定，併予宣告沒收。
三、據上論斷，應依刑事訴訟法第二百九十九條第一項前段，刑法第二百十六條、第
    二百十條、第七十四條第一款、第二百十九條，判決如主文。
中      華      民      國      八十九      年    一    月    二十八    日
                                  臺灣高雄地方法院刑事第二庭
                                      法  官 劉建利
右正本證明與原本無異。
如不服本判決，應於判決送達後十日內，向本院提出上訴狀。
                                      書記官 林富興
中    華    民    國    八十九    年      一      月       三十一     日


司法院資訊處製作；財團法人民間司法改革基金會備份。
